臺灣臺北地方法院刑事裁定            100年度訴字第1012號
                                    100年度聲字第3244號
公  訴  人  臺灣臺北地方法院檢察署檢察官
聲  請  人  林文彬
即  被  告
選任辯護人  邱創舜律師
上列聲請人即被告因違反毒品危害防制條例案件，聲請具保停止
羈押，本院裁定如下：
    主  文
林文彬自民國壹佰年拾壹月貳拾伍日起延長羈押貳月。
具保停止羈押之聲請駁回。
    理  由
一、聲請意旨略以：聲請人即被告林文彬因雙親年邁，無人照顧
    ，爰請求准予具保停止羈押等語。
二、聲請人因違反毒品危害防制條例案件，前經本院認為涉犯毒
    品危害防制條例第4 條第3 項、第4 項之製造第三、四級毒
    品罪嫌疑重大，且所犯製造第三級毒品罪係最輕本刑5 年以
    上有期徒刑之罪；又因共同正犯鄭楷薰尚未到案，聲請人是
    否確係受僱於真實姓名年籍不詳綽號「小陳」之成年男子而
    製造第三、四級毒品犯行，亦待釐清，參以聲請人供述避重
    就輕，辯稱不知所製造錠劑含有第三、四級毒品成分，且其
    就與鄭楷薰、「小陳」之分工細節供述先後不一，有事實足
    認聲請人有勾串共犯、證人之虞，而有刑事訴訟法第101 條
    第1 項第2 、3 款之羈押原因，為保全訴訟程序之進行及確
    保證據之真實性，非予羈押，顯難進行審判，而有羈押之必
    要，自民國100 年8 月25日予以羈押在案。
三、茲聲請人之羈押期間即將屆滿，經本院於100 年11月22日訊
    問後，認聲請人雖矢口否認有何製造第三、四級毒品犯行，
    惟其與鄭楷薰共同涉犯製造第三、四級毒品罪，業經本院認
    為事證明確，以100 年度訴字第1012號判決處有期徒刑6 年
    ，有上開判決書1 份存卷可考，且所犯製造第三級毒品罪部
    分，為最輕本刑5 年以上有期徒刑之重罪；復因共同正犯鄭
    楷薰目前仍在臺灣臺北地方法院檢察署通緝中，有臺灣高等
    法院通緝紀錄表、臺灣高等法院在監在押全國紀錄表各1 份
    附卷可參，聲請人就鄭楷薰關於本案之分工細節又避重就輕
    ，有事實足認聲請人有勾串共犯或證人之虞，是揆諸上開說
    明，聲請人之羈押原因仍然存在。又羈押之目的在保全刑事
    偵查、審判及執行之進行，本案雖已審結，惟聲請人遭重刑
    宣判，案件尚未確定，且本件所製造毒品之數量甚鉅，本院
    斟酌命聲請人具保、責付或限制住居等侵害較小之手段，均
    不足以確保後續上級審審理程序或將來執行程序之順利進行
    ，認聲請人仍有繼續羈押之必要，應自100 年11月25日起再
    予延長羈押2 月。至聲請人以前揭事由，向本院聲請具保停
    止羈押，並非本院准否具保停止羈押應審酌之事項；此外，
    復無刑事訴訟法第114 條各款所列不得駁回具保聲請停止羈
    押之情形，是聲請人聲請具保停止羈押，為無理由，應予駁
    回。
四、依刑事訴訟法第108 條第1 項、第5 項、第220 條，裁定如
    主文。
中    華    民    國   100    年    11    月    22    日
                  刑事第十三庭  審判長法  官  劉煌基
                                      法  官  黃愛真
                                      法  官  吳佳樺
上正本證明與原本無異。
如不服本裁定，應於裁定送達後5日內向本院提出抗告狀。
                                      書記官  林碧華
中    華    民    國   100    年    11    月    22    日